【裁判字號】    98,交聲,151
【裁判日期】    980511
【裁判案由】    違反道路交通管理處罰條例
【裁判全文】
臺灣宜蘭地方法院交通事件裁定         98年度交聲字第151號
移
異  議  人
即受處分人  甲○○
上列受處分人因違反道路交通管理處罰條例案件，對於交通部公
路總局臺北區監理所宜蘭監理站所為之處分（原處分案號：宜監
字第裁43-Q00000000號），聲明異議，本院裁定如下：
    主  文
異議駁回。
    理  由
一、按汽（機）車駕駛人，行經有燈光號誌管制之交岔路口闖紅
    燈者，處新臺幣（下同）1,800元以上5,400元以下罰鍰，並
    記違規點數3點，道路交通管理處罰條例第53條第1項、第3
    條第8款、第63條第1項第3款分別定有明文。
二、本件異議人即受處分人甲○○於民國98年2月1日下午1時40
    分許，騎乘車號RAJ-725號機車，行經宜蘭縣員山鄉○○路
    ○段與深洲路路口時，於員山路1段路口之行車管制號誌已轉
    變為紅燈，表示車輛禁止通行，不得超越停止線或進入路口
    時，猶騎乘其所有上開機車闖越紅燈，經宜蘭縣政府警察局
    宜蘭分局內城派出所警員以受處分人有上揭違規行為而掣單
    舉發。嗣受處分人於應到案日期前提出申訴，原處分機關遂
    於98年3月16日依道路交通管理處罰條例第53條第1項、第63
    條第1項（漏載第3款）之規定，裁處受處分人罰鍰1,800元
    ，並記違規點數3點在案。
三、訊據受處分人甲○○就其於前揭時間，騎乘RAJ-725號機車
    ，行經上開有燈光號誌管制之路口之事實，均坦認不諱，惟
    辯稱其並未闖紅燈云云。經查，受處分人上開違規闖紅燈之
    事實，業經證人楊杰即在現場舉發之員警於本院具結證述：
    「當天我是在員山鄉○○路○段與深洲路路口執行交通違規
    的取締勤務，我們的巡邏車是在深洲路路段，因該路段違規
    情形較嚴重，並有架設錄影機，在13點40分時，異議人的車
    輛闖紅燈，我們就跟隨前往攔停舉發，且在異議人的車輛通
    過之前，沒有看到其他機車通過同樣的路口」等語（見本院
    卷第27頁筆錄），並有當日採證錄影光碟在卷可稽，而經本
    院當庭勘驗該錄影光碟結果：「螢幕顯示光碟1分14秒時於
    深洲路之行向號誌為綠燈，一輛機車由員山路右方直行，闖
    越紅燈，機車上有搭載一名乘客，機車為白色車身，後方乘
    客的安全帽為淺色系的安全帽，1分21秒時機車通過路口，
    警車往前開動，左轉進入員山路路旁，前方停下一輛機車，
    機車上有一名駕駛，一名乘客，回頭望向警車，後方乘客並
    下車，該輛機車車身為白色，後方乘客頭戴淺色安全帽，後
    方乘客表示車子騎的慢慢的，沒有闖紅燈。」，顯見當日錄
    影採證光碟雖未直接拍攝到該輛機車之車牌號碼，然由錄影
    光碟內容可知該輛闖越紅燈之機車車身為白色，後方有搭載
    乘客，乘客之安全帽為淺色安全帽，核與當日受處分人所騎
    乘之機車車色、搭載乘客、乘客安全帽之顏色均相符合，且
    證人楊杰於發現該輛機車闖越紅燈後，隨即駕車跟隨該輛機
    車前進，由光碟內容可知警員於發覺違規後到前往跟隨攔停
    期間，僅有數秒到十數秒之時間差距，且當時亦無其他之機
    車通過該路口，此亦經證人楊杰證述明確，故堪認受處分人
    所騎乘之機車即為當時闖越紅燈之機車無誤，故受處分人辯
    稱並未闖紅燈云云，尚屬無據，自不足採。
四、綜上所述，本件受處分人闖紅燈之違規行為事證明確，原處
    分機關依道路交通管理處罰條例第53條第1項、第63條第1項
    第3款規定，裁處異議人罰鍰1,800元並記違規點數3點，核
    無違法或不當情形，故本件異議為無理由，應予駁回。
據上論斷，應依道路交通案件處理辦法第19條，裁定如主文。
中    華    民    國    98    年     5    月    11    日
                  交通法庭法  官  鄭貽馨
以上正本證明與原本無異。
如不服本裁定，應於裁定送達後5日內，向本院提出抗告狀。（
應附繕本）
                          書記官  高雪琴
中    華    民    國    98    年    5     月    11    日


司法院資訊處製作；財團法人民間司法改革基金會備份。
